臺灣高等法院高雄分院刑事裁定　　　　　100年度抗字第114號
抗　告　人
即受刑人　　洪智明
上列抗告人因聲請撤銷緩刑案件，不服臺灣高雄地方法院中華民
國100 年4 月18日裁定（100 年度撤緩字第71號），提起抗告，
本院裁定如下：
    主  文
抗告駁回。
    理  由
一、本件抗告意旨略以：抗告人即受刑人洪智明因生活上需要此
    工作以養家，本身為一單親家庭，上有一高血壓母親，下有
    一子上小學，出於無奈，坦誠自己錯誤，現已在工廠工作，
    保證以後不再犯，希望能准予再緩刑或服勞役，以便兼顧家
    庭，維持生計，爰提起抗告，請求撤銷原裁定，更為適當之
    裁定云云。
二、按刑法關於撤銷緩刑宣告之條文，業於98年5 月19日修正公
    布，並於98年9 月1 日施行。而就修正施行後之法律適用，
    刑法施行法第6 條之1 第2 項特此明定：「於中華民國98年
    5 月19日刑法修正施行前，受緩刑之宣告，98年5 月19日修
    正刑法施行後，仍在緩刑期內者，適用98年5 月19日修正施
    行之刑法第75條、第75條之1 及第76條規定」。查本件受刑
    人洪智明因犯妨害風化案件，經臺灣高雄地方法院判處有期
    徒刑1 年2 月，減為有期徒刑7 月，上訴後經本院以97年度
    上訴字第1942號判決駁回上訴並宣告緩刑2 年，而於98年2
    月23日確定，緩刑期間為98年2 月23日迄100 年2 月22日止
    在案等情，有該等判決書及臺灣高等法院被告前案紀錄表各
    1 份附卷可稽。本件受刑人洪智明既係於上開刑法修正施行
    前受緩刑宣告，且修正施行後仍在緩刑期內，則依前揭法條
    規定，本件撤銷緩刑之聲請，自應適用98年5 月19日修正施
    行後即現行刑法第75條、第75條之1 及第76條規定，合先敘
    明。
三、次按受緩刑之宣告，而於緩刑期內因故意犯他罪，而在緩刑
    期內受得易科罰金之有期徒刑、拘役或罰金之宣告確定，足
    認原宣告之緩刑難收其預期效果，而有執行刑罰之必要者，
    得撤銷其宣告之緩刑，刑法第75條之1 第1 項第2 款定有明
    文。又得否撤銷緩刑之宣告，除須符合刑法第75條之1 第1
    項各款之要件外，另賦予法院決定撤銷與否之權限，亦即由
    法院審核是否符合「足認原宣告之緩刑難收其預期效果，而
    有執行刑罰之必要」。故法官應本於合目的性之裁量，妥適
    審酌被告所犯前後數罪間，關於法益侵害之性質、再犯之原
    因、違反法規範之情節是否重大、被告主觀犯意所顯現之惡
    性及其反社會性等情節，是否已使前案原為促使惡性輕微之
    被告或偶發犯、初犯改過自新而宣告之緩刑，已難收其預期
    之效果，而確有執行刑罰之必要。
四、經查：
  (一)受刑人洪智明前因犯妨害風化案件，經臺灣高雄地方法院判
    處有期徒刑1 年2 月，減為有期徒刑7 月，上訴後經本院以
    97年度上訴字第1942號判決駁回上訴並宣告緩刑2 年，而於
    98年2 月23日確定。惟受刑人洪智明復於緩刑期內即98年3
    月1 日至同年月11日之某日起至同年月12日間更犯妨害風化
    罪，經臺灣高雄地方法院以98年度訴字第1249號判決處有期
    徒刑6 月，如易科罰金以新台幣1000元折算1 日，再分別經
    本院以99年度上訴字第1003號及最高法院以99年度台上字第
    6479號駁回上訴，而於99年10月21日確定之事實，有上開刑
    事判決、臺灣高等法院被告前案紀錄表在卷可稽，此部分事
    實堪以認定。
  (二)本院審酌受刑人洪智明前因犯妨害風化案件，經原審法院判
    處有期徒刑1 年2 月，減為有期徒刑7 月，上訴後經本院以
    97年度上訴字第1942號判決駁回上訴並宣告緩刑2 年確定後
    ，受刑人洪智明本應於緩刑期內謹言慎行、循規蹈矩，恪守
    相關法令規定，詎其仍不知警惕，猶於前開緩刑期內故意再
    犯後案之妨害風化罪，並經原審法院判處判決處有期徒刑6
    月，如易科罰金以新台幣1000元折算1 日，上訴本院、最高
    法院駁回確定，其法紀觀念淡薄，恣意違反法令規定，漠視
    社會善良風俗。由此足見，受刑人洪智明未因前開緩刑之寬
    典而有所省悟及警惕，顯已動搖前案緩刑宣告之基礎，足認
    原宣告之緩刑確實難收其預期之效果，而有執行刑罰之必要
    ，與刑法第75條之1 第1 項第2 款之規定相符，自應依法撤
    銷其緩刑之宣告。
五、原審法院認受刑人前受緩刑之宣告，而於緩刑期內因故意犯
    他罪，而在緩刑期內受得易科罰金之有期徒刑6 月之宣告確
    定，足認原宣告之緩刑難收其預期效果，而有執行刑罰之必
    要，爰裁定撤銷受刑人緩刑之宣告，經核並無不合。受刑人
    雖以上開情詞，提起本件抗告，指摘原裁定不當，惟查均非
    適法之抗告理由，是其抗告為無理由，自應予以駁回。
六、據上論結，應依刑事訴訟法第412條，裁定如主文。
中    華    民    國  100     年    5     月    6     日
                  刑事第十庭    審判長法  官  陳中和
                                      法  官  林水城
                                      法  官  蔡國卿
以上正本證明與原本無異。
不得再抗告。
中    華    民    國  100     年    5     月    6     日
                                      書記官  張明賢